【裁判字號】    90,易,544
【裁判日期】    900817
【裁判案由】    詐欺等
【裁判全文】
台灣新竹地方法院刑事判決                九十年度易字第五四四號
    公  訴  人  臺灣新竹地方法院檢察署檢察官
    被      告  甲○○
    （原名吳志國）
右列被告因偽造文書等案件，經檢察官提起公訴（九十年度偵字第一六七九號），本
院判決如左：
    主  文
甲○○行使偽造私文書，足以生損害於他人，處有期徒刑肆月，如易科罰金以參佰元
折算壹日，緩刑貳年，緩刑期間內付保護管束。扣案之財團法人聯合信用卡處理中心
簽帳單壹紙沒收，財團法人聯合信用卡處理中心簽帳單商店存根上偽造之「傅家祥」
署押壹枚沒收。
    事  實
一、甲○○（原名吳志國）意圖為自己之不法所有，於民國九十年三月十一日上午十
    一時許，趁搭乘友人傅家祥所駕駛之自用小客車，且傅家祥將其所有之皮包置放
    自用小客車而單獨下車至新竹縣湖口鄉○○路德勝郵局提款之機會，著手竊取傅
    家祥皮包內之信用卡（為傅家祥持有之匯豐銀行發行之卡號為00000000
    0000000號之萬事達卡）壹張。得手後旋於同日下午二時三十分至新竹縣
    湖口鄉信勢村王爺壟十二之三十一號雀之巢賓館，以刷卡付款之方式，使商家陷
    於錯誤，誤認為係傅家祥本人住宿賓館，消費新台幣（下同）一千五百五十元，
    而詐得免費住宿賓館之不法利益。並在簽帳單上偽簽傅家祥之署名（簽帳單一式
    二張，一張交由消費人留存，一張由商家留存作為向發卡銀行請款之用），表示
    「傅家祥」承認該消費單據，並同意發卡銀行對上開商家代墊款項而行使之，以
    遂其詐得不法利益目的，並足以生損害於傅家祥及匯豐銀行對於向持卡人請求代
    墊款之正確性。嗣經傅家祥發現信用卡遺失，經掛失後查知已遭盜刷而報警循線
    查獲上情。
二、案經新竹縣警察局竹北分局報請新竹地方法院檢察署檢察官偵查起訴。
    理  由
一、訊據被告甲○○對於在右開時、地，竊取被害人傅家祥所有之信用卡後並持以至
    雀之巢賓館住宿消費之事實坦承不諱，核與被害人傅家祥指訴信用卡失竊及盜刷
    之情、證人李佳芳於警訊中證述被告至雀之巢賓館消費住宿之情節均相符，被告
    上開自白與事實相符，應堪採信。此外，復有財團法人聯合信用卡處理中心簽帳
    單商家存根影本乙紙在卷可參。本件事證明確，被告犯行堪以認定。
二、按信用卡所有人於信用卡簽帳單上簽名係表示信用卡所有人承認該消費單據，並
    同意發卡銀行據信用卡所有人與發卡銀行間之約定，對於該商家代墊款項之意思
    表示，將簽帳單持交商家係表示同意商家以此作為向發卡銀行請款之憑據。被告
    竊取信用卡後，持該信用卡，偽造傅家祥之署押於信用卡簽帳單上並持交商家，
    詐得免費住宿賓館之不法利益之行為，核其所為係犯刑法第三百二十條第一項之
    竊盜罪、第三百三十九條第二項之詐欺得利罪、第二百十六條、第二百十條之行
    使偽造文書罪。公訴人誤引第三百三十九條第一項之詐欺取財罪，容有誤會，應
    予以更正。被告偽造被害人傅家祥之署押，進而偽造不實簽帳單，偽造署押之行
    為，係偽造簽帳單之階段行為；偽造簽帳單後，復持以行使，其偽造之低度行為
    ，為行使之高度行為吸收，均不另論罪。而所犯竊盜罪、詐欺得利罪與行使偽造
    文書罪間，有方法結果之牽連關係，為牽連犯，應從一重行使偽造文書罪處斷。
    爰審酌被告年輕力壯，不知努力上進，卻因一時貪念，而罹於刑典，其持卡盜刷
    詐欺之次數僅乙次、金額為一千五百五十元，雖造成被害人之損害尚輕，但其破
    壞信用卡發卡公司、商家及持卡人三方之信用關係，破壞交易安全，然犯後坦承
    犯行，態度良好，且已取得被害人傅家祥之原諒，有被害人之警訊筆錄乙紙在卷
    足憑等一切情狀，量處如主文所示之刑，並諭知易科罰金之計算標準。末查被告
    未曾受有期徒刑以上刑之宣告，此有臺灣新竹地方法院檢察署刑案資料查註紀錄
    表及台灣高等法院全國前案記錄表各一紙附卷可憑，其經此教訓，自應知所警惕
    ，而無虞再犯，本院綜核各情，認上開刑之宣告，已足策其自新，所宣告之刑，
    以暫不執行為適當，併依法諭知緩刑二年，用啟向上，且為收緩刑之效，並諭知
    於緩刑之內付保護管束。被告所偽造如偵查卷第十三頁（商家存根聯影本）所示
    之簽帳單為一式二聯，均未扣案，但其中交消費持卡人即被告收存之簽帳單係被
    告犯罪所得，應依刑法第三十八條第一項第三款沒收；而第二聯為商家存根聯，
    非被告所有，但其上之偽造之「傅家祥」之署押，應依刑法第二百十九條之規定
    沒收。
據上論斷，應依刑事訴訟法第二百九十九條第一項前段、第三百條，刑法第三百二十
條第一項、第二百十六條、第二百十條、第三百三十九條第二項、第五十五條、第四
十一條第一項前段、第七十四條第一款、第九十三條第一項、第三十八條第一項第三
款、第二百十九條、罰金罰緩提高標準條例第一條前段、第二條，判決如主文。
本案經檢察官吳金棟到庭執行職務
中      華      民      國    九十      年      八      月     十七     日
                                     台灣新竹地方法院刑事第二庭
                                           法  官    黃  珮  禎
右正本證明與原本無異。
如不服本判決，應於判決送達後十日內向本院提出上訴狀( 應附繕本 )，上訴於
臺灣高等法院。
                                           書記官    汪  淑  菁
中      華      民      國    九十      年      八      月     十七     日
附錄論罪法條全文：
中華民國刑法第二百一十六條
 (行使偽造變造或登載不實之文書罪)
行使第二百十條至第二百十五條之文書者，依偽造、變造文書或登載不實
事項或使登載不實事項之規定處斷。
中華民國刑法第二百一十條
 (偽造變造私文書罪)
偽造、變造私文書，足以生損害於公眾或他人者，處五年以下有期徒刑。
中華民國刑法第三百二十條
 (普通竊盜罪、竊佔罪)
意圖為自己或第三人不法之所有，而竊取他人之動產者，為竊盜罪，處五
年以下有期徒刑、拘役或五百元以下罰金。
意圖為自己或第三人不法之利益，而竊佔他人之不動產者，依前項之規定
處斷。
前二項之未遂犯罰之。
中華民國刑法第三百三十九條
 (普通詐欺罪)
意圖為自己或第三人不法之所有，以詐術使人將本人或第三人之物交付者
，處五年以下有期徒刑、拘役或科或併科一千元以下罰金。
以前項方法得財產上不法之利益或使第三人得之者，亦同。
前二項之未遂犯罰之。


司法院資訊處製作；財團法人民間司法改革基金會備份。
